【裁判字號】    98,重訴,414
【裁判日期】    990528
【裁判案由】    侵權行為損害賠償
【裁判全文】
臺灣士林地方法院民事判決             98年度重訴字第414號
原      告  庚○○
            辛○○
            癸○○
            丑○○
            子○○
            壬○○
前列六人共同
訴訟代理人  孫治平律師
複代理人    劉貹岩律師
被      告  丙○○
            北泰國際通運有限公司
法定代理人  乙○○
上  一  人
訴訟代理人  官朝永律師
複代理人    丁○○
上列當事人間請求侵權行為損害賠償事件，本院於民國99年5 月
14日言詞辯論終結，判決如下：
    主  文
被告應連帶給付原告庚○○新台幣玖拾貳萬陸仟佰拾陸元，
及被告丙○○自民國99年5 月4 日起、被告北泰國際通運有限公
司自98年6 月5 日起，均至清償日止，按週年利率百分之五計算
之利息。
被告應連帶給付原告辛○○、癸○○、丑○○、子○○、壬○○
各新台幣貳拾柒萬元，及被告丙○○自民國九十九年五月四日起
、被告北泰國際通運有限公司自民國九十八年六月五日起，均至
清償日止，按週年利率百分之五計算之利息。
原告其餘之訴駁回。
訴訟費用由被告連帶負擔百分之六十五；餘由原告負擔。
本判決第一項於原告庚○○以新台幣拾壹萬元供擔保後，得假
執行，但被告北泰國際通運有限公司得於執行標的物拍定、變賣
或物之交付前，預供擔保新台幣玖拾貳萬陸仟參佰參拾陸元免為
假執行。
本判決第二項於原告辛○○、癸○○、丑○○、子○○、壬○○
以新台幣肆拾伍萬元供擔保後，得假執行，但被告北泰國際通運
有限公司得於執行標的物拍定、變賣或物之交付前，預供擔保新
台幣壹佰參拾伍萬元免為假執行。
原告其餘假執行之聲請駁回。
    事  實  及  理  由
甲、原告方面：
一、聲明：
  (一)被告應連帶給付原告庚○○新台幣（下同）2,954,775 元，
    及自起訴狀繕本之翌日起至清償日止，按年息百分之五計算
    之利息。
  (二)被告應連帶給付原告辛○○、癸○○、丑○○、子○○、壬○○各1,000,000 元，及自起訴狀繕本之翌日起至清償日止
    ，按年息百分之五計算之利息。
  (三)願供擔保請准宣告假執行。
二、陳述：
  (一)被告丙○○係被告北泰國際通運有限公司（下稱被告公司）
    之員工，平日駕駛被告公司車輛接送臺北縣淡水鎮拾翠社區
    之住戶往返社區及捷運站間，於民國97年9 月6 日晚間6 時
    10分許，駕駛車牌號碼257-QQ號之營業大客車自臺北縣淡水
    捷運站沿臺北縣淡水鎮○○○路○ 段淡水往三芝方向行駛欲
    返回拾翠社區，於同日晚間6 時20分許，行經中山北路3 段
    136 號前時，適楊林蘭菊騎乘CZE-102 號重機車在上開營業
    大客車右前方行駛，丙○○欲駕車超越前揭機車時，本應注
    意兩車併行之間隔，隨時採取必要之安全措施，而依當時情
    形天氣晴、夜間有照明，路面乾燥無缺陷、無障礙物，視距
    良好，並無不能注意之情事，竟疏於在超車過程中與右側楊
    林蘭菊前開車號機車保持適當之安全間隔，致其所駕駛之上
    開營業大客車之右後側車身與楊林蘭菊所騎乘上開機車之左
    後照鏡發生擦撞，楊林蘭菊因此重心不穩往左側偏移至分向
    限制線後倒地，再連車滑行至對向車道上，嗣因訴外人謝政
    權駕駛車號6C-7781 號自用小貨車沿中山北路3 段三芝往淡
    水方向行駛至上開地點時，因避煞不及，致其所駕駛上開自
    小貨車之左前輪輪胎與鋼圈接縫勾到已倒地機車之右把手，
    機車因此往前滑行，楊林蘭菊則往謝政權上開自小貨車之左
    後方拋，造成楊林蘭菊因此受有腹部挫傷併大量出血導致出
    血性休克不治死亡。被告丙○○因業務過失致死案，經鈞院
    98年審交訴字第27號刑事判決處被告徒刑十月，被告丙○○
    不服上訴，經臺灣高等法院98年交上訴字第153 號駁回上訴
    而確定。
  (二)被害人楊林蘭菊之死亡與被告丙○○之過失行為，顯有相當
    因果關係，被告丙○○自應負侵權行為之損害賠償責任，而
    被告公司為被告丙○○之僱用人，亦應連帶負賠償之責。就
    原告之損害臚列如下：
  1.原告庚○○係被害人楊林蘭菊之配偶，為被害人支付殯葬費
    1,039,765 元，又依民法第1116條之1之 規定，夫妻互負扶
    養義務，依行政院主計處96年度家庭收支調查，台北縣平均
    每人消費支出17,987 元計算，原告庚○○每年扶養費為
    215,844 元，除被害人外，原告庚○○尚有五名子女，是被
    害人應與該五名子女共同負擔對原告庚○○之扶養義務，依
    此計算，被害人對原告庚○○應負擔之扶養費每年為35,974
    元，原告庚○○為29年3 月1 日生，平均餘命為15.37 年，
    依霍夫曼式計算法扣除中間利息，原告得向被告請求之扶養
    費賠償金額為415,010 元。原告庚○○因配偶驟逝，精神所
    受痛苦甚大，故請求非財產上損害金額1,500,000 元。
  2.原告辛○○、癸○○、丑○○、子○○、壬○○為楊林蘭菊
    之子女，因母驟逝，精神所受痛苦甚大，故各請求非財產上
    損害金額1,000,000 元。
乙、被告方面：
壹、被告丙○○方面：
一、聲明：駁回原告之訴。
二、陳述：我和機車平行的時候，剛好保持一輛機車的寬度，我
    緊靠著雙黃線，我也怕撞到他，我按一聲喇叭之後才開過去
    ，明明是一輛機車的寬度，後來為何撞在一起，我也不清楚
    。是機車來撞我，不是我撞到機車。
貳、被告公司方面:
一、聲明：駁回原告之訴，如受不利判決，願供擔保，請免為假
    執行。
二、陳述：
  1.被告公司與被告丙○○間無僱傭關係，被告丙○○是靠行被
    告公司，並非為被告公司提供勞務，縱認被告丙○○係為被
    告公司提供勞務，被告公司亦無給付薪資給被告丙○○作為
    報酬，是雙方並無僱傭關係，則被告公司無從為選任、監督
    行為之事實，自無須負僱用人連帶賠償責任。
  2.本件車禍，被害人楊林蘭菊與有過失，被害人無照駕駛重型
    機車，在兩車同向平行行駛時，被告丙○○所駕大客車時速
    皆介於30至40公里，依監視器翻拍照片可知，18時20分36秒
    時，大客車沿著車道中心線（即雙黃線）行駛，並無超速或
    其他違法情事，而楊林蘭菊騎重型機車靠車道右側沿著車道
    邊線行駛，於18時20分37秒時，系爭大客車行駛經過修車廠
    前，系爭機車車頭往左偏與系爭大客車右後側車身發生擦撞
    ，當時系爭大客車仍與車道邊線平行，足證被告丙○○超越
    前車時係直線行進，而楊林蘭菊為了迴避修車廠所置放之車
    輛，往車道中心線即雙黃線方向偏移，其違反道路交通安全
    規則第94條第3 項規定，為主要肇事因素，楊林蘭菊之過失
    行為應負8 成以上之責任。
  3.原告庚○○有謀生能力，被害人則無工作，無法負起扶養對
    其配偶庚○○之扶養義務，原告庚○○即不得請求扶養費。
    至於喪葬費部分，則非必要費用不得請求。慰撫金部分，因
    被告丙○○以勞工維生，生活困頓，被告公司97年成立，當
    年度虧損4 百餘萬元，原告等人之請求過高。
  4.原告已領得汽車強制保險金額150 萬元，應自被告賠償之總
    額中扣減之。
丙、法院之判斷：
一、被告丙○○於97年9 月6 日晚間6 時10分許，駕駛車牌號碼
    257-QQ號之營業大客車自臺北縣淡水捷運站沿臺北縣淡水鎮
    ○○○路3 段淡水往三芝方向行駛欲返回拾翠社區，於同日
    晚間6 時20分許，行經中山北路3 段136 號前時，適楊林蘭
    菊騎乘CZE-102 號重機車在上開營業大客車右前方行駛，丙○○欲駕車超越前揭機車時，本應注意兩車併行之間隔，隨
    時採取必要之安全措施，而依當時情形天氣晴、夜間有照明
    ，路面乾燥無缺陷、無障礙物，視距良好，並無不能注意之
    情事，竟疏於在超車過程中與右側楊林蘭菊前開車號機車保
    持適當之安全間隔，致其所駕駛之上開營業大客車之右後側
    車身與楊林蘭菊所騎乘上開機車之左後照鏡發生擦撞，楊林
    蘭菊因此重心不穩往左側偏移至分向限制線後倒地，再連車
    滑行至對向車道上，適訴外人謝政權駕駛車號6C-7781 號自
    用小貨車沿中山北路3 段三芝往淡水方向行駛至上開地點時
    ，因避煞不及，致其所駕駛上開自小貨車之左前輪輪胎與鋼
    圈接縫勾到已倒地機車之右把手，機車因此往前滑行，楊林
    蘭菊則往謝政權上開自小貨車之左後方拋，造成楊林蘭菊因
    此受有腹部挫傷併大量出血導致出血性休克不治死亡，上揭
    事實，業據被告丙○○於本院98年審交訴字第27號刑案審理
    中坦承不諱（見本院該刑事卷98年8 月18日審判筆錄），核
    與證人謝政權於警詢、偵查中之證述、證人林瓊於警詢中
    之證述相符（見97年度偵字第14926 號偵查卷第5 至9 頁、
    第21頁、第22頁、第166 至169 頁、第174 至178 頁），復
    有道路交通事故現場圖、道路交通事故調查報告表（一）、
    （二）、淡水分局轄內楊林蘭菊車禍死亡現場勘查報告、現
    場照片、4 號監視器翻拍照片（相片5 、6 、7 ）、3 號監
    視器翻拍照片（相片8 至12）、車牌號碼CZE-102 號機車、
    車牌號碼6C-7781 號自小貨車、車牌號碼257-QQ號營業大客
    車之車損照片、臺北縣政府警察局交通隊事道路交通事故初
    步分析研判表、臺灣士林地方法院檢察署現場監視器勘驗筆
    錄各1 份（見上開偵查卷第34至37頁、第49至77頁、第116
    至124 頁、第149 至160 頁、第162 頁、第184 頁）等可稽
    ，是原告主張被告丙○○就系爭車禍有過失，堪認有據。
二、被告丙○○雖辯稱是機車來撞我，不是我撞到機車云云，被
    告公司則以：被告丙○○駕駛之大客車與被害人所騎機車同
    向並行，兩車都是直行，沒有交集，顯示一開始大客車有保
    持安全距離，大客車直線行進，車頭沒有往右偏，是被害人
    之機車往左偏而發生擦撞等語，資為抗辯；惟查按汽車行駛
    時，駕駛人應注意車前狀況及兩車併行之間隔，並隨時採取
    必要之安全措施，道路交通安全規則第94條第3 項定有明文
    。被告丙○○為從事駕駛業務之人，對於上開行車規則，自
    應知之甚詳，並予注意。且依當時天候晴、夜間有照明、路
    面乾燥、無缺陷，無障礙物，有道路交通事故調查報告表（
    一）在卷可憑（見上開偵查卷第110 頁），並無不能注意之
    情事，被告丙○○竟疏未注意，與被害人楊林蘭菊所騎乘之
    機車平行行駛時，未保持足夠之安全間隔，此業據被告丙○○於警訊中自承：我認為這件交通事故我有肇事責任，我認
    為我沒有保持行車安全間隔等語（見偵查卷17頁）。其嗣後
    翻異前詞，難認可採。且本院於99年4 月22日勘驗車禍時現
    場監視器所側拍錄製之光碟片，及監視器側拍之相片（在偵
    查卷59、60頁），查4 號監視器18:20: 36 時，大客車與機
    車出現，機車約在大客車右側前車車輪及前車門之位置，兩
    車同向併行行駛，車前路況無障礙，18:20: 37 時，兩車仍
    同向併行行駛，此時機車約在大客車後車輪後方之位置，18
    :20:37後，大客車駛出監視器之範圍，而機車則重心不穩偏
    移至其左方；另一支3 號監視器18:20:38時，機車偏移至中
    心線，18:20:39時，機車倒在對向車道。另參酌被告丙○○
    於警訊時稱：「車禍發生經過我當時與車號CZE102普通重型
    機車並行，我左邊車道有垃圾車靜止在收垃圾，右邊有對方
    的機車在行駛，我因為怕機車撞到我，我當時有鳴按一聲喇
    叭，讓機車注意我，我當時車速是40公里往前，車頭沒有和
    對方發生碰撞，事後看錄影帶才知道，右後車身有一條擦痕
    ，之後機車摔倒的情形我不曉得。．．當時車速是40公里，
    我感覺沒有超車。我認為我沒有保持行車安全間隔」等語（
     見偵查卷，17頁） 。由此判斷，兩車本來是同向併行行駛
    ，大客車車速約40公里，因大客車之左邊車道有車停靠靜止
    ，右邊有被害人的機車在行駛，被告丙○○因為怕機車撞到
    ，而有鳴按一聲喇叭，讓機車注意，可見其係屬後車之位置
    ，但因為被告丙○○後車之行車車速比機車快（此由機車本
    來是在大客車前車輪之位置，後來在大客車後車輪之位置可
    知兩車車速之快慢），是以大客車超越被害人之機車，在超
    過之一剎那，大客車車頭雖沒有和機車碰撞，但被告丙○○
    既自承未保持足夠之安全間隔，則在其車速較快情形下，大
    客車後半部與被害人機車擦撞，被告丙○○即有過失，尚不
    能以在超過之一剎那，後行車車頭沒有和機車碰撞，或被告
    丙○○稱伊感覺沒有超車云云，即謂被告丙○○駕駛大客車
    沒有過失。被告之抗辯並非可採。被告丙○○於本件車禍肇
    事有過失責任，堪以認定。而被害人楊林蘭菊因本件車禍致
    出血性休克死亡等情，亦經臺灣士林地方法院檢察署檢察官
    督同法醫師相驗無訛，並製有相驗筆錄、臺灣士林地方法院
    檢察署相驗屍體證明書、法醫驗斷書各1 份、相驗照片在卷
    足憑（見97年度相字第595 號卷第48至56頁、第63至69頁、
    第76至78頁），是被害人楊林蘭菊之死亡與被告丙○○之過
    失行為間有相當因果關係，亦堪認定。
三、另按受僱人因執行職務，不法侵害他人之權利者，由僱用人
    與行為人連帶負損害賠償責任，民法第188 條第1 項前段定
    有明文。該規定所謂受僱人因執行職務不法侵害他人之權利
    ，並非僅限於僱傭契約所稱之受僱人，凡客觀上足認為與其
    執行職務有關，而不法侵害他人之權利者，就令其為自己利
    益所為亦應包括在內。又民法第188 條僱用人責任之規定，
    係為保護被害人而設，故所稱之受僱人，應從寬解釋，不以
    事實上有僱傭契約者為限，凡客觀上被他人使用，為之服勞
    務而受其監督者，均係受僱人。又將營業名稱借與他人使用
    ，其內部縱僅對於未具有信用或營業資格者，借與信用或資
    格，或係為達逃避僱用人責任之目的所為之脫法行為，但就
    外觀而言，其是否借與營業名義，仍具有選任之關係，且借
    與名義，並可中止其借用關係，無形中對該借用名義者之營
    業使用其名義，仍有監督關係，是兩者之間仍存有選任、服
    勞務及監督關係，與僱傭無殊。因之對於該借用名義者，對
    第三人所致之損害，借與名義者仍應負僱用人之責任。查本
    件被告雖辯稱系爭大客車僅靠行登記在被告北泰國際通運有
    限公司名下，被告丙○○不是領被告公司薪水，非被告公司
    員工，被告公司不用負責云云。惟被告丙○○於警訊時稱：
    當時我從淡水捷運站出發，開專用的社區巴士，載的是拾翠
    社區的民眾等語（見偵查卷，10頁），而發生系爭車禍時被
    告丙○○所駕駛之257-QQ號車輛，兩側車窗均有「北泰國際
    」之字樣，該車並登記在被告北泰國際通運有限公司名下，
    此有257-QQ大客車行車執照、照片二張在卷可憑（見偵查卷
    ，132 頁，73頁），並為被告所不爭執，是客觀上足認丙○○為北泰國際通運有限公司所使用，其所為足認為與其執行
    職務有關，依民法第188 條第1 項規定，被告北泰國際通運
    有限公司就丙○○不法侵害被害人之權利，應與丙○○連帶
    負賠償責任。
四、被告丙○○不法侵害被害人楊林蘭菊之生命，既經認定，被
    告公司復為被告之僱用人，對於被害人之繼承人即原告等因
    而所受之損害，自應負連帶賠償責任。
五、原告請求被告賠償費用，是否應予准許，分述如次：
  (一)殯葬費1,039,765 元部份：原告庚○○主張其為被害人支出
    殯葬費1,039,765 元等情，查其中21,500元，為太平間費用
    （本院刑事卷，11頁），公墓墓地使用費11,000元（刑事卷
    27頁），自屬喪葬費用，應予准許，另原告所支出給鶴興禮
    儀社745,847 元（附民卷26頁）部分，經該禮儀社之負責人
    戊○○到庭證稱：喪家確實有支付745,847 元，其中法會支
    付24萬元包括入殮及5 場法會，頭七、三七是大法會，二七
    、四七、六七等3 場是小法，入殮當天是5 萬6 千元，出殯
    當日遊覽車是載送親友，費用是5,000 元等語，查頭七、二
    七、三七、四七、六七等5 場法會，並非喪葬費，故該部分
    之24萬元，除5 萬6 千元之入殮費用外，並不能准許，而遊
    覽車是載送親友之用，其費用亦非喪葬費之支出，自不能准
    ，其餘大壽具150,847 元、出殯陣頭（指靈車）及會場布置
    共250,000 元、墓園施工費100,000 元，均屬喪葬必要費用
    ，應予准許，以上合計556,847 元。另證人己○○證稱：卷
    內第21頁之收據，是原告叫我去為法事搭棚共計20,400元等
    情，則該部分之支出亦係因喪葬而支出，應由被告連帶賠償
    原告，至於原告其餘之請求，雖據提出收據等為證，但經被
    告否認其真正，查其中在附民卷第26頁之私文書，雖經證人
    甲○○到庭證明屬實，然核其情形係辦桌之費用，並非喪葬
    費，不能准許，其餘私文書原告並未舉證為真正，且係鮮花
    、水果、餅乾什貨、床罩等祭祀費用而非喪葬費用，不能准
    許。綜上，原告庚○○得請求之喪葬費用為609747元（計算
    式：21500 ＋11000 ＋56000 ＋150847＋250000＋100000＋
    20400 ＝609747）。
  (二)扶養費415,010 元部分：原告庚○○主張夫妻互負扶養義務
    ，其扶養義務之順序與直系血親卑親屬同，又此項扶養義務
    不得因扶養義務人不能維持自己生活而免除，民法第一千一
    百十六條之一前段、第一千一百十八條但書定有明文云云。
    惟按：民法第一千一百十八條規定因負擔扶養義務而不能維
    持自己生活者，免除其義務。但受扶養權利者為直系血親尊
    親屬或配偶時，減輕其義務。依此規定，直系血親卑親屬因
    負擔扶養義務而不能維持自己生活者，固僅得減輕其義務，
    而不得免除之；惟此係指直系血親卑親屬有能力負擔扶養義
    務而言，倘該直系血親卑親屬並無扶養能力，自無該條規定
    之適用。最高法院91年台上字第1798號著有判例。經查：原
    告庚○○自承職業為農、名下無財產，被害人楊林蘭菊名下
    亦無財產，係35年10月12日生，車禍發生之97年9 月6 日，
    已滿61歲，無職業（家管） 及收入，楊林蘭菊既無實際收入
    ，亦無財產，則其並無扶養他人之能力，依前述說明，自無
    依民法第一千一百十八條之規定對配偶負扶養義務。原告庚○○請求扶養費415,010 元，難予准許，應予駁回。
  (三)精神慰藉金部分：查原告庚○○為被害人楊林蘭菊之配偶、
    原告辛○○、癸○○、丑○○、子○○、壬○○為被害人之
    子女，因被害人之死亡而受精神受極大痛苦，本院斟酌實際
    情況，及兩造之身分、地位，被告丙○○高職肄業，以勞力
    維生，每月之薪資3 萬5 千元，名下房產業經拍賣，生活困
    頓，被告公司97年度之營業毛利為負數（－155674元），有
    營利事業所得稅結算申報書影本附卷為憑（本院卷90頁），
    原告庚○○中度聽障、名下有房屋一棟、土地二筆（財產總
    額1,561,205 元），97年利息所得共6,558 元，亦有原告庚○○財產所得調件明細表一份在卷可稽（本院卷，28、29頁
    ），原告辛○○、丑○○、壬○○97年度年所得依序各為20
    8,800 元、406,430 元、78,000元，有其所得扣繳憑單可稽
    ，則原告庚○○請求150 萬元、原告辛○○、癸○○、丑○○、子○○、壬○○各請求1,000,000 元，自嫌過高，應予
    核減為庚○○120 萬元、原告辛○○、癸○○、丑○○、子
    ○○、壬○○元各80萬元，方屬公允，逾此數額之請求，為
    無理由。
六、按損害之發生或擴大，被害人與有過失者，法院得減輕賠償
    金額，或免除之。重大之損害原因，為債務人所不及知，而
    被害人不預促其注意或怠於避免或減少損害者，為與有過失
    。前二項之規定，於被害人之代理人或使用人與有過失者，
    準用之。民法第217 條定有明文。又未領有駕駛執照而駕駛
    機車者，係違反道路交通管理處罰條例第二十一條第一項第
    一款之規定，自屬違反保護他人之法律，依民法第一百八十
    四條第二項規定，應推定其有過失。最高法院97年台上字第
    2095號判決可資參照。查本件被告抗辯系爭車禍之發生，被
    害人楊林蘭菊無照駕駛重機車，致兩車輕微擦撞後，被害人
    行車重心不穩偏移至對向車道而遭對向車撞死，被害人與有
    過失等語。查本件依監視錄影帶、錄影帶翻攝之照片及被告
    丙○○於警訊中之陳述，已如前所述，可見兩車本來是同向
    併行行駛，大客車車速約40公里，因大客車之左邊車道有車
    停靠靜止，右邊有被害人的機車在行駛，被告丙○○因為怕
    機車撞到，而有鳴按一聲喇叭，讓機車注意，惟被害人楊林
    蘭菊於聽聞喇叭聲音後，在車前路況無障礙之情形下，依照
    道路交通安全規則第101 條第1 項第4 款「汽車超車及讓車
    時，應依下列規定：、、四、前行車駕駛人聞後行車按鳴喇
    叭或見後行車顯示超車燈光時，如車前路況無障礙，應即減
    速靠邊或表示允讓，並注意後行車超越時之行駛狀況。」之
    規定，本可注意減速靠邊行駛，並注意後行車超越時之行駛
    狀況，靠邊以保持兩車間安全距離，然因被害人未考領重型
    機車駕駛執照，不諳駕駛技術，竟未靠邊行駛，而仍以兩車
    併行之狀況駕駛機車，且其無照駕駛亦違道路交通管理處罰
    條例第二十一條第一項第一款之規定，致兩車擦撞而肇事，
    可認被害人與有過失，被告抗辯尚非無據，應予減輕被告之
    賠償金額。審酌被告丙○○於超車時，既自承未保持足夠之
    安全間隔，而被害人則於聽聞後車鳴喇叭示警，未靠邊注意
    後行車之行駛狀況保持兩車間安全距離，且被害人未考領重
    型機車駕駛執照，不諳駕駛技術，因認被告丙○○負擔百分
    之六十五、被害人負擔百分之三十五過失責任，則被告應連
    帶賠償之金額，就原告庚○○部分減為1,176,336 元【計算
    式：（609747＋0000000 ）×65% ＝0000000 元，元以下四
    捨五入】、辛○○、癸○○、丑○○、子○○、壬○○部分
    ，各減為520,000 元（計算式：800000元×65% ＝520000元
    ）。
七、強制汽車責任保險法第32條規定，保險人依本法規定所為之
    保險給付，視為被保險人損害賠償金額之一部分；被保險人
    受賠償請求時，得扣除之。又因汽車交通事故死亡者，其子
    女及配偶為第一順位之遺屬而有數人時，按人數平均分配保
    險給付或補償，強制汽車責任保險法第十一條第一項、第二
    項亦有明文。本件原告庚○○已依強制汽車責任保險法之規
    定，向強制汽車責任保險之保險人領取強制汽車責任保險金
    150 萬元，此部分應與原告得請求給付之金額相抵銷而扣除
    。上開150 萬元之保險金應由被害人之全體法定繼承人共同
    領取，該保險金雖由原告庚○○一人先行領取，仍應按原告
    6 人得向被告請求賠償金額之比例予以扣除。依此計算，原
    告庚○○、辛○○、癸○○、丑○○、子○○、壬○○各扣
    除之比例為6 分之1 ，即各得扣除之金額為25萬元，則原告
    庚○○、辛○○、癸○○、丑○○、子○○、壬○○所得請
    求被告連帶賠償之金額，經扣除上開已領取之強制汽車責任
    保險金金額後，庚○○為926,336 元、辛○○、癸○○、丑
    ○○、子○○、壬○○各為270,000 元，及被告丙○○部分
    ，自99年5 月4 日起、被告北泰國際通運有限公司自98年6
    月5 日起，均至清償日止，按週年利率百分之五計算之利息
    ，應予准許，超過上開部分之請求，並無理由，應予駁回。
八、原告及被告公司均陳明願供擔保，聲請宣告假執行及免為假
    執行，經核原告勝訴部分，並無不合，爰分別酌定相當之擔
    保金額宣告之；原告敗訴部分，其假執行之聲請，因訴之駁
    回而失所附麗，不予准許。
九、本件事實已臻明確，兩造其餘攻擊或防禦之方法，經核於判
    決結果無何影響，爰不一一論述，附此敘明。
十、據上論結，本件原告之訴為一部有理由，一部無理由，依民
    事訴訟法第79條但書、第85條第2 項判決如主文。
中    華    民    國    99    年    5     月    28    日
                  民事第一庭  法  官  俞慧君
以上正本證明與原本無異。
如對本判決上訴，應於判決送達後20日內向本院提出上訴狀。
中    華    民    國    99    年    5     月    31    日
                              書記官  陳鳳嬌

司法院資訊處製作；財團法人民間司法改革基金會備份。
